---
title: "MA2014_SP"
format: html
editor: source
---


## Instalacion de librerias

```{r}
#| eval: false
#| echo: false
install.packages("tidytext")
install.packages("stringr")
```
```{r}
install.packages("dplyr")
```


## Librerias
```{r}
#| echo: false
#| eval: false
library("dplyr")
library("tidyverse")
library("tidytext")
library("stringr")
library("ggplot2")
```


## Datos
```{r}
data = read.csv("Data/financial_news.csv")
head(data)
```

### Carguen el conjunto de datos en R. Exploren la distribución de la variable objetivo (nivel de impacto). Para facilitar el modelado inicial o evitar desbalances severos, pueden simplificar el problema recodificando la variable a dos categorías (por ejemplo, Impacto Alto vs Impacto Otro/Bajo) con ayuda de la función case_when(). 

```{r}
data$Impact_Level = case_when(
  data$Impact_Level == "High" ~ "Impacto Alto",
  .default = "Impacto Medio/Bajo",
  .unmatched = "default",
)
head(data)
```

```{r}
ggplot(data, aes(x = Impact_Level)) +
  geom_bar() +
  labs(
    title = "Distribución del nivel de impacto de la noticia",
    x = "Categoría",
    y = "Frecuencia"
  )
```


### Utilicen la función unnest_tokens() del paquete tidytext para descomponer los titulares de noticias en palabras individuales. Remuevan las palabras comunes en inglés (stop words) utilizando el dataset integrado stop_words. Construyan la matriz de frecuencia de palabras (sparse matrix) donde cada renglón represente un titular y las columnas correspondan al vocabulario retenido.

```{r}
tokens = unnest_tokens(data, word, Headline)
head(tokens)
```
```{r}
tokens = anti_join(tokens, stop_words)
head(tokens)
```




### Dividan la matriz de datos en training y test set garantizando una separación aleatoria pero reproducible (fijen una semilla con set_seed()).

### Utilicen la función naive_bayes() del paquete naivebayes para entrenar el modelo con el training set, prediciendo la categoría de impacto en función de la presencia/frecuencia de las palabras en los titulares y otros factores que consideren importantes.

### Reporten la accuracy, precision, recall, F1-score y matriz de confusión. Redacten la interpretación de estas métricas en el contexto financiero: ¿Qué implicaciones tiene para una o un inversionista un falso positivo (predecir impacto alto cuando no lo hay) frente a un falso negativo?

### Redacten un artículo científico que incluya un abstract, introducción, descripción de los métodos que utilizaron, aplicación de los métodos al problema en cuestión, conclusiones y referencias.



