---
title: "MA2014_SP"
format: html
editor: source
---


## Instalacion de librerias

```{r}
#| eval: false
#| echo: false
install.packages("tidytext")
install.packages("stringr")
install.packages("naivebayes")
install.packages('caret')
```


## Librerias
```{r}
library(dplyr)
library("tidyverse")
library("tidytext")
library("stringr")
library(ggplot2)
 
```


## Datos
```{r}
data = read.csv("Data/financial_news.csv")
head(data)
```

### Carguen el conjunto de datos en R. Exploren la distribución de la variable objetivo (nivel de impacto). Para facilitar el modelado inicial o evitar desbalances severos, pueden simplificar el problema recodificando la variable a dos categorías (por ejemplo, Impacto Alto vs Impacto Otro/Bajo) con ayuda de la función case_when(). 

```{r}
data$Impact_Level = case_when(
  data$Impact_Level == "High" ~ "Impacto Alto",
  TRUE ~ "Impacto Medio/Bajo"
)
head(data)
```

```{r}
ggplot(data, aes(x = Impact_Level)) +
  geom_bar() +
  labs(
    title = "Distribución del nivel de impacto de la noticia",
    x = "Categoría",
    y = "Frecuencia"
  )
```


### Utilicen la función unnest_tokens() del paquete tidytext para descomponer los titulares de noticias en palabras individuales. Remuevan las palabras comunes en inglés (stop words) utilizando el dataset integrado stop_words. Construyan la matriz de frecuencia de palabras (sparse matrix) donde cada renglón represente un titular y las columnas correspondan al vocabulario retenido.

```{r}
data = data %>%
  mutate(id = row_number())

tokens = subset(unnest_tokens(data, word, Headline), select = -c(Date, Source, Market_Event, Market_Index, Index_Change_Percent, Trading_Volume, Sentiment, Sector, Impact_Level, Related_Company,News_Url))
head(tokens)
```
```{r}
tokens = anti_join(tokens, stop_words)
tokens = tokens %>%
  count(id, word) ##Importante para reordenar

head(tokens)
```

```{r}
sparse_matrix = tokens %>%
  cast_sparse(id, word, n)

sparse_matrix
```



### Dividan la matriz de datos en training y test set garantizando una separación aleatoria pero reproducible (fijen una semilla con set_seed()).
```{r}
nrow(data)

ncol(sparse_matrix)

nrow(sparse_matrix)
length(unique(tokens$word))
sum(tokens$n)
```

```{r}

##Tengo pensado hacer una separación de 70/30 =)
et= data %>%

  select(id, Impact_Level, Sentiment, Sector, Index_Change_Percent, Trading_Volume)

palabras_df = as.data.frame(as.matrix(sparse_matrix))
palabras_df[palabras_df > 0] = 1
palabras_df = palabras_df %>% mutate(across(everything(), as.factor))
palabras_df$id = as.integer(rownames(palabras_df))

completo = et %>%
  inner_join(palabras_df, by = "id") %>%
  select(-id) %>%
  mutate(
    Impact_Level = as.factor(Impact_Level),
    Sentiment = as.factor(Sentiment),
    Sector = as.factor(Sector)
  )

```
```{r}
set.seed(45)

train = completo %>%
  group_by(Impact_Level) %>%
  slice_sample(prop = 0.7) %>%
  ungroup()

test = completo %>%
  anti_join(train)

```
```{r}
nrow(train)+ nrow(test)== nrow(completo)
```

### Utilicen la función naive_bayes() del paquete naivebayes para entrenar el modelo con el training set, prediciendo la categoría de impacto en función de la presencia/frecuencia de las palabras en los titulares y otros factores que consideren importantes.
```{r}

library(naivebayes)

modelo= naive_bayes(Impact_Level ~ ., data = train, laplace = 1)
modelo
```
### Reporten la accuracy, precision, recall, F1-score y matriz de confusión. Redacten la interpretación de estas métricas en el contexto financiero: ¿Qué implicaciones tiene para una o un inversionista un falso positivo (predecir impacto alto cuando no lo hay) frente a un falso negativo?
```{r}
library(caret)

pred = predict(modelo, newdata = test %>% select(-Impact_Level))

cm = confusionMatrix(data = pred, reference = test$Impact_Level, positive = "Impacto Alto")
cm

```
```{r}
metricas = tibble(
  Metrica = c("Accuracy", "Precision", "Recall", "F1"),
  Valor = c(cm$overall["Accuracy"], cm$byClass["Precision"],
            cm$byClass["Recall"], cm$byClass["F1"])
)
metricas
```

### Redacten un artículo científico que incluya un abstract, introducción, descripción de los métodos que utilizaron, aplicación de los métodos al problema en cuestión, conclusiones y referencias.



